【裁判字號】    90,易,870
【裁判日期】    900705
【裁判案由】    違反就業服務法
【裁判全文】
臺灣彰化地方法院刑事判決                            九十年度易字第八七Ｏ號
    公  訴  人  臺灣彰化地方法院檢察署檢察官
    被      告  丙○○○開發股份有限公司
                        設台北市大安區○○○路○段一號十二樓
    代  表  人  黃敏滄  住同右.
    被      告  甲○○  男  三.
                        住彰化.
                        身分證.
    右  一  人
    選任辯護人  陳聰能  律師
右列被告等因違反就業服務法案件，經檢察官提起公訴（九十年度偵字第七五號、第
二八一四號），本院判決如左：
    主      文
丙○○○開發股份有限公司之從業人員因執行業務，違反任何人不得媒介外國人非法
為他人工作之規定，處罰金新臺幣伍萬元。
甲○○共同違反任何人不得媒介外國人非法為他人工作之規定，處罰金新臺幣伍萬元
，如易服勞役，以新臺幣玖佰元即銀元參佰元折算壹日。
    事      實
一、甲○○係設於台北市大安區○○○路○段一號十二樓「丙○○○開發股份有限公
    司」（以下簡稱「聯九公司」，該公司之代表人為黃敏滄）之業務經理，於民國
    八十八年八月間，代客戶徐秋英合法申請菲律賓籍女子ＧＡＺＺＩＮＧＡＮ  Ｎ
    ＥＡ  ＬＡＧＧＵＩ來台擔任監護工，嗣因徐秋英財務發生困難，無力支付薪水
    予前開菲籍勞工，乃由甲○○代徐邱英向行政院勞工委員會申請轉換前開菲籍勞
    工之雇主，已於同年十月八日獲得許可，並於同年十月十九日將前開菲籍勞工帶
    回「聯九公司」位於彰化縣彰化市○○路○段三一五號之辦事處，等待轉換雇主
    接續聘雇。詎其明知任何人不得媒介外國人非法為他人工作，在未合法辦理轉換
    雇主接續聘雇前，竟與友人乙○○共同基於犯意之聯絡，由乙○○（另案由臺灣
    臺北地方法院審理中）媒介前開菲籍勞工暫時為他人非法工作，其後乙○○乃於
    同年十一月一日，將前開菲籍勞工自「聯九公司」帶往何李月美（另案由臺灣臺
    北地方法院審理中）位於台北市○○區○○路五八八巷三四號一樓之住處，媒介
    前開菲籍勞工非法為何李月美從事家庭幫傭之工作，月薪為新臺幣（下同）二萬
    元，何李月美並於八十九年一月四日將前開菲籍勞工之薪資代扣款（即外籍勞工
    積欠國外仲介公司之貸款，由國內仲介公司代為扣繳）二萬六千元匯入甲○○指
    定之「張芬華」帳戶。嗣因徐秋英曾向台北市文山第二分局備案，甲○○乃聯絡
    何李月美商談如何接回外勞，惟因何李月美之夫何清祥向其告稱前開菲籍勞工逃
    跑，甲○○乃向台北市警察局文山第二分局報案，至同年六月十四日下午四時五
    十分許，為警查獲前開菲籍勞工在何李月美之住所工作，始循線查悉上情。
二、案經台北市警察局大安分局報請臺灣臺北地方法院檢察署呈請臺灣高等法院檢察
    署令轉臺灣彰化地方法院檢察署檢察官偵查及檢察官自動檢舉（聯九公司部分）
    偵查起訴。
    理      由
一、被告聯九公司所犯為就業服務法第五十九條第四項之罪，係專科罰金之案件，其
    經合法傳喚無正當理由不到庭，爰不待其陳述逕行判決，核先敘明。
二、訊據被告甲○○對於右揭事實坦承不諱，核與證人王麗娟、蔡淑珍及菲律賓外勞
    ＧＡＺＺＩＮＧＡＮ  ＮＥＡ  ＬＡＧＧＵＩ在臺灣臺北地方法院檢察署八十九
    年度偵字第一六五六Ｏ號案件偵訊時證述情節相符，並據同案被告何李美月、乙○○在該案偵訊及本件公訴人囑託臺北市政府警察局大安分局訊問時供陳甚明，
    有該案之偵查卷宗在卷可按，此外復有曠職三日失去聯繫外國人名單、特別授權
    書、勞動契約、護照、中華民國外僑居留證、中華民國綜合所得稅證明書、台北
    市第九信用合作社跨行匯款回條聯、菲傭薪資保留款收據證明、財團法人金融聯
    合徵信中心等影本各一份及行政院勞工委員會函影本二份附卷可稽，是以本件事
    證已臻明確，被告聯九公司、黃寬長二人犯行均堪認定。
三、按任何人不得媒介外國人非法為他人工作，就業服務法第五十六條定有明文。核
    被告甲○○所為，係違反同法第五十六條之規定，應依同法第五十九條第一項之
    規定科刑；被告聯九公司之從業人員甲○○因執行業務犯前開罪，應依同法第五
    十九條第四項之規定，對被告聯九公司科以罰金。又查何李美月匯予被告甲○○
    之薪資代扣款二萬六千元，實係菲律賓籍勞工ＧＡＺＺＩＮＧＡＮ  ＮＥＡ  Ｌ
    ＡＧＧＵＩ積欠國外仲介公司之貸款，而由聯九公司代為收受扣繳等情，業據同
    案被告乙○○供述甚明（見卷附九十年三月二十六日警訊筆錄），顯見被告甲○○媒介前開菲律賓籍勞工非法為何李月美工作時，主觀上並無營利之意圖，公訴
    人認被告應依就業服務法第五十九條第二項之規定科刑，尚有未洽，惟因起訴基
    本事實同一，是以起訴法條應予變更，附此敘明。再被告甲○○與乙○○二人間
    就前開犯行，有犯意之聯絡及行為之分擔，為共同正犯。爰審酌被告黃寬長並無
    前科，因一時失慮而誤觸刑章，事後已坦承犯行，深表悔悟及被告二人犯罪之動
    機、目的、手段、所生危害等一切情狀，各量處如主文所示之刑，並就被告黃寬
    長部分諭知易服勞役之折算標準。
據上論斷，應依刑事訴訟法第二百九十九條第一項前段、第三百條、第三百零六條，
就業服務法第五十九條第四項、第一項，刑法第十一條前段、第二十八條、第四十二
條第二項，罰金罰鍰提高標準條例第二條，現行法規所定貨幣單位折算新臺幣條例第
二條，判決如主文。
中      華      民      國      九十      年      七      月     五     日
                                臺灣彰化地方法院刑事第二庭
                                    法      官
右正本證明與原本無異。
如不服本判決，應於判決送達後十日內，向本院提出上訴狀（須附繕本）。
附錄法條
就業服務法第五十六條
任何人不得媒介外國人非法為他人工作。
就業服務法第五十九條
違反第五十六條規定者，處六月以下有期徒刑、拘役或科或併科新臺幣十五萬元以下
罰金。
意圖營利而犯前項之罪者，處三年以下有期徒刑、拘役或科或併科新臺幣六十萬元以
下罰金。
以犯第一項之罪為常業者，處五年以下有期徒刑、拘役或科或併科新臺幣一百五十萬
元以下罰金。
法人之代表人、法人或自然人之代理人、受雇人或其他從業人員，因執行業務犯前三
項之罪者，除處罰其行為人外，對該法人或自然人亦科以各該項之罰金。


司法院資訊處製作；財團法人民間司法改革基金會備份。
